臺灣臺北地方法院刑事判決　　　　　　　　　　　　九十一年度易字第一０九四號
　　公訴人　臺灣臺北地方法院檢察署檢察官
　　被　告　甲○○
右列被告因竊盜案件，經檢察官提起公訴（九十一年度偵字第一六０八六號），本院
判決如左：
      主  文
甲○○共同連續結夥三人以上攜帶兇器竊盜，處有期徒刑拾月。
      事  實
一、甲○○（原名陳重融，於民國九十年五月十一日更名）與綽號「胖子」、「細漢
    」二名姓名年籍不詳之成年男子，自九十一年七月十三日起至同年八月一日止，
    共同基於意圖為自己不法所有之概括犯意，先後於（一）九十一年七月十三日夜
    間某時，由綽號「胖子」、「細漢」二名成年男子持開鎖器，開啟台北市○○區
    ○○路二七號七樓後方之安全梯大門（未破壞門鎖）方式，進入「台北市文山區
    萬興里區民活動中心」（下稱萬興里活動中心），並由綽號「胖子」、「細漢」
    二名成年男子攜帶長約二十公分、客觀上可作為兇器使用之板手一枝，拆卸冷氣
    機及電視機各一台予以竊取。（二）又於同年月二十九日晚上十時許，以相同方
    式侵入萬興里活動中心，徒手竊取數位壓縮主機及攝影鏡頭各一具。（三）復於
    同年同月三十日夜間某時許，以相同方式侵入萬興里活動中心，由綽號「胖子」
    、「細漢」二名成年男子攜帶長約二十公分、客觀上可作為兇器使用之板手一枝
    ，拆卸新力牌投影機一台及飛利浦廠牌落地喇叭二具，予以竊取。（四）再於同
    年八月一日夜間某時許，以相同方法侵入萬興里活動中心，徒手竊取先鋒牌擴大
    器一部及ＢＯＳＳ牌衛星喇叭二個（前開侵入建築物部分未據告訴）。甲○○將
    所竊得之新力牌投影機、落地喇叭、擴大機、衛星喇叭等物，分次運至台北縣板
    橋市○○○路一六八號「大畫面視聽器材有限公司」（下稱大畫面公司），售於
    不知情之負責人楊甲麟牟利。嗣於同年八月七日中午十二時五十分許，甲○○潛
    入萬興里活動中心內盥洗，為台北市文山區萬興里里長謝啟發現後報警查獲，
    並在甲○○騎用之車號ＡＷＥ—一五八號重型機車置物箱內扣得ＢＯＳＳ牌衛星
    喇叭二具。
二、案經謝啟訴由台北市政府警察局文山第一分局報請台灣台北地方法院檢察署檢
    察官偵查起訴。
      理  由
一、訊據被告甲○○固不否認於前揭時、地，連續與綽號「胖子」、「細漢」二名成
    男子，進入萬興里活動中心，搬取前開物品，並將部分物品賣至大畫面公司等情
    ，惟矢口否認有何竊盜犯行，辯稱：伊以為綽號「胖子」、「細漢」二名成年男
    子是管理員，都是他們叫伊去搬東西，伊不知道是偷竊行為云云。經查：
（一）被告於前揭、地，先後四次由綽號「胖子」、「細漢」二名成年男子持開鎖器
      開啟萬興里活動中心七樓後方安全梯之大門，或持板手拆卸該活動中心之泠氣
      機、投影機，或徒手搬運該活動中心之音響設備等物，迭據被告於警訊、偵查
      中及本院審理時供承不諱，核與告訴人即萬興里里長謝啟於警訊及偵查中指
      述該活動中心遭竊情節相符，而被告將部分贓物持至大畫面公司販售一節，亦
      據證人即大畫面公司之負責人楊甲麟於警訊及偵查中證述無訛，並有贓物認保
      管收據、萬興里活動中心泠氣機遭拆卸後遺留之泠氣孔相片、大畫面公司查獲
      贓物相片及在被告騎用之車號ＡＷＥ─一五八號機車置物廂取出之ＢＯＳＳ牌
      衛星喇叭二具等相片，在卷可稽（見偵卷第六頁、第七頁、第二十三頁至第二
      十八頁）。雖拆卸泠氣機及杸影機所用之板手並未扣案，惟據被告供述該板手
      長約二十公分，客觀上足以傷害人之生命身體之器械，顯屬具有危險性之兇器
      ，堪予認定。是被告與綽號「胖子」、「細漢」共三名成年男子，先後四次利
      用夜間開啟門鎖方式侵入萬興里活動中心，或攜帶板手兇器拆卸或徒手搬運方
      式，竊取萬興里活動中心內前開財物之事實，堪予認定。
（二）被告辯稱：伊以為綽號「胖子」、「細漢」二名成年男子係萬興里活動中心管
      理員云云，惟被告與綽號「胖子」、「細漢」二名成年男子先後四次進入萬興
      里活動中心，均係利用夜間無人之際，其等行徑顯異於常情。又被告供稱曾二
      次目睹綽號「胖子」、「細漢」二名成年男子持類似剪票器之開鎖器，開啟七
      樓後方安全梯之大門（見偵卷第五十五頁反面），倘綽號「胖子」、「細漢」
      為該活動中心管理員，大可使用鑰匙正大光明從前門進入，豈須利用開鎖器開
      啟後方七樓安全梯於夜間潛入之理？況且，被告於檢察官初訊時供陳：第一次
      遇到「胖子」、「細漢」時，沒幫他們偷，是他們威脅伊不可講出去，所以伊
      不敢講等語（見偵卷第四十一頁反面），可見被告早已知悉綽號「胖子」、「
      細漢」二人在該活動中心竊取財物，且被告事後參與前開二人竊盜萬興里活動
      中心財物，再變賣部分贓物牟利，則被告事前既已知情，事後又加入其等二人
      之竊盜行為，被告前開辯詞，顯係卸責之詞不足為採。是被告夥同綽號「胖子
      」、「細漢」二人先後四次共同竊取萬興里活動中心之前開財物，顯係基於意
      圖為自己不法所有之犯意所為之竊盜行為，堪以認定。至於，被告於九十一年
      八月七日中午十二時五十分許，在萬興里活動中心為告訴人謝啟發覺一節，
      被告辯稱：伊進入活動中心洗澡等語，經檢察官詢問告訴人謝啟有無此事？
      告訴人陳稱：是的，當天是在中午十二時許等語（見偵卷第五十七頁反面），
      並參酌告訴人於警訊時陳述：被告當時僅著內褲等語（見偵卷第十七頁），是
      被告辯稱：伊當時進入活動中心洗澡等語，尚堪採信，且依被告當時僅穿內褲
      之衣著狀況，顯無著手進行竊盜之舉，亦堪予認定。又證人楊甲麟於警訊及偵
      查中證陳：被告持黃振輝身分證前來變賣音響等物（見偵卷第十五頁反面、第
      五十七頁反面），然證人楊甲麟並未登記被告持該證件販賣音響，被告亦堅詞
      否認此行，且經警方搜索被告身體及騎用車號ＡＷＥ─一五八機車，並未查扣
      「黃振輝」身分證件，而公訴人亦無從舉證證明被告持黃振輝身分證變賣贓物
      ，則尚難徒憑楊甲麟單一指證，遽而認定被告持假證件變賣贓物之犯行，併此
      敘明。
二、查被告夥同綽號「胖子」、「細漢」二名成年男子，共同攜帶長約二十公分之板
    手，客觀上足以傷害人之生命身體具有危險性之兇器，所犯事實欄所載（一）、
    （三）之竊盜事實，核其所為，係犯刑法第三百二十一條第一項第四款、第三款
    之結夥三人以上攜帶兇器竊盜罪。又查被告夥同綽號「胖子」、「細漢」二名成
    年男子，所犯如事實欄所載（二）、（四）之竊盜事實，係犯刑法第三百二十一
    條第一項第四款之結夥三人以上竊盜罪。起訴書雖認被告前揭竊盜犯行，另犯刑
    法第三百二十一條第一項第一款之夜間侵入有居住之建築物竊盜罪，惟萬興里活
    動中心夜間並無人看守一節，業據警方於刑事案件移送書及解送人犯報告書載述
    甚明（見偵卷第一頁、第三頁），則萬興里活動中心顯非屬夜間有人居住之建築
    物甚明。又起訴書漏未載敘被告於事實欄（一）、（三）所載被告夥同綽號「胖
    子」、「細漢」二名成年男子攜帶長約二十公分之板手拆卸泠氣機及投影機之事
    實，係犯刑法第三百二十一條第一項第三款之攜帶兇器竊盜罪，惟前開起訴書疏
    漏部分，業經公訴人於本院審理時更正部分犯罪事實及起訴法條，並經本院當庭
    諭知更正起訴法條及犯罪事實予被告知悉（見本院九十一年九月十一日審判筆錄
    ），本院依公訴人更正後之犯罪事實及法條予以審理。被告與綽號「胖子」、「
    細漢」二名成年男子所犯前開加重竊盜罪間，有犯意聯絡及行為分擔，為共同正
    犯。被告先後四次加重竊盜犯行，時間緊接，犯罪構成要件相同，顯係基於概括
    犯意為之，應依刑法第五十六條連續犯規定論以結夥三人以上攜帶兇器竊盜一罪
    ，並加重其刑。爰審酌被告夥同綽號「胖子」、「細漢」二名成年男子先後四次
    於夜間侵入無人居住之萬興里活動中心建築物，竊取價值約二十餘萬元之財物，
    並將部分贓物賤賣牟利，破壞萬興里活動中心設備，惡行非輕，並參酌公訴人求
    刑之建議及犯後態度等情狀，量處如主文所示之刑，以資懲儆。
三、未到案之綽號「胖子」、「細漢」二名成年男子竊取所用之開鎖器及板手，並未
    扣案，且乏證據屬被告或綽號「胖子」、「細漢」二名成年男子所有之物，爰不
    為沒收之諭知。至於，警方在被告騎用之車號ＡＷＥ─一五八號機車置物廂所查
    扣之手套、手電筒、螺絲套筒板手、十字起子、板手、梅花板手及斜口鉗等物（
    見偵卷第三十二頁），亦之證據證明係被告用以竊取萬興里活動中心之物，則被
    告辯稱係屬維修機車工具，尚非無據，則前開物品亦為沒收之諭知。
據上論斷，應依刑事訴訟法第二百九十九條第一項前段，刑法第二十八條、第五十六
條、第三百二十一條第一項第三款、第四款，判決如主文。
本案經檢察官乙○○到庭執行職務。
中      華      民      國    九十一    年      九      月     二十     日
                              臺灣臺北地方法院刑事第一庭
                                  法    官    傅  中  樂
右正本證明與原本無異。
如不服本判決，應於判決送達後十日內，向本院提出上訴狀。
                                  書 記 官    林  明  龍
中      華      民      國    九十一    年      九      月     二十     日
附論罪科刑依據法條：
刑法第三百二十一條
一犯竊盜罪而有左列情形之一者，處六月以上五年以下有期徒刑：
　於夜間侵入住宅或有人居住之建築物、船艦或隱匿其內而犯之者。
　毀越門扇、牆垣或其他安全設備而犯之者。
　攜帶兇器而犯之者。
　結夥三人以上而犯之者。
　乘火災、水災或其他災害之際而犯之者。
　在車站或埠頭而犯之者。
二前項之未遂犯罰之。
